臺灣臺南地方法院刑事判決　　　　　　100年度交易字第331號
公　訴　人　臺灣臺南地方法院檢察署檢察官
被　　　告　李文正
上列被告因過失重傷害案件，經檢察官提起公訴（100年度偵字
第8786號），被告就被訴事實為有罪之陳述，本院裁定進行簡式
審判程序，判決如下：
    主    文
李文正因過失傷害人致重傷，處有期徒刑陸月，如易科罰金，以
新臺幣壹仟元折算壹日。
    事    實
一、李文正於民國100年1月20日6時20分許，駕駛車牌號碼TD-62
    32號自用小客貨車，沿臺南市麻豆區南49線由南往北方向行
    駛，行經該路段與南24線交岔路口時，本應注意該路口之設
    有閃光黃燈號誌，車輛應減速接近，注意安全，小心通過並
    應隨時採取必要之安全措施，而依當時天候晴、日間自然光
    線、柏油乾燥路面亦無障礙物之情形，並無不能注意之情事
    ，竟疏未注意，貿然前行，適與陳美杏所騎駛車牌號碼020-
    EJX號，沿南24線道路由東往西方向行駛之重型機車發生碰
    撞，致陳美杏受有大腿骨骨折併下肢循環障礙及組織壞死行
    膝下截肢術之重傷害。李文正於肇事後，在未有偵查犯罪職
    務之機關或公務員發覺其為犯罪人前，即向到場處理本件道
    路交通事故，尚不知肇事者為何人之臺南市政府警察局交通
    警察大隊麻豆事故處理小組警員供承其肇事犯罪，自首並接
    受裁判。
二、案經陳美杏訴由臺南市政府警察局麻豆分局報請臺灣臺南地
    方法院檢察署檢察官偵查起訴。
    理    由
一、本件係經被告李文正就被訴之犯罪事實為有罪之表示，而經
    本院裁定以簡式審判程序加以審理，依刑事訴訟法第273條
    之2、第159條第2項之規定，不適用傳聞法則有關限制證據
    能力之相關規定，合先敘明。
二、訊據被告李文正對於上揭事實坦承不諱，核與告訴人陳美杏
    之指述相符，復有財團法人台灣基督長老教會新樓醫院診斷
    證明書、佳里醫療社團法人佳里醫院乙種診斷證明書、成功
    大學醫學院附設醫院診斷證明書、道路交通事故現場圖、道
    路交通事故調查報告表(一)、(二)各1份、及道路交通事故現場
    及車輛損害照片20張在卷可稽（見警卷第17-32頁）。
三、按汽車行駛至交岔路口，應遵守燈光號誌；又閃光黃燈表示
    「警告」，車輛應減速接近，注意安全，小心通過。閃光紅
    燈表示「停車再開」，車輛應減速接近，先停止於交岔路口
    前，讓幹道車優先通行後認為安全時，方得續行，道路交通
    安全規則第102條第1項第1款、道路交通標誌標線號誌設置
    規則第211條第1項分別定有明文。本件被告駕車行駛至上開
    路口時，依前開規定，本應注意車前狀況，減速慢行，而依
    當時天候晴、日間自然光線、柏油乾燥路面亦無障礙物等情
    形，此有道路交通事故調查報告表(一)在卷可憑（見警卷第21
    頁），並無不能注意之情事，被告竟疏未注意及此，即貿然
    駕車通過該路口，而陳美杏駕駛車號020-EJX號重型機車行
    至該處，亦疏未注意應先停止於交岔路口前，讓幹道車先通
    行，即冒然通過該路口，由於雙方有上述之疏失，見之避煞
    皆已不及，致二車發生碰撞，陳美杏因此受有大腿骨骨折併
    下肢循環障礙及組織壞死行膝下截肢術之重傷害，被告就本
    件事故之發生，自有行經閃光黃燈號誌路口，未減速接近注
    意安全之過失。又本件交通事故經送臺南市政府交通局車輛
    行車事故鑑定委員會及臺灣省車輛行車事故覆議鑑定委員會
    鑑定，其中臺灣省車輛行車事故覆議鑑定委員會鑑定後，認
    ：陳美杏駕駛重機車，行經閃光紅燈號誌路口，支道車未暫
    停讓幹道車先行，為肇事主因；被告駕駛自小客車，行經閃
    光黃燈號誌路口，未減速接近注意安全小心通過，為肇事次
    因，有臺灣省車輛行車事故覆議鑑定委員會100年10月24日
    覆議字第1006204346號函文1份在卷為憑（見本院卷第34頁
    ），又被告之過失行為與被害人陳美杏之重傷害間有相當因
    果關係，至被害人騎乘機車行經上開路口，雖亦有疏未注意
    暫停讓幹道車先行之過失，然此仍無解於被告上開過失責任
    及相當因果關係之認定。因此，本件事證明確，被告犯行洵
    堪認定。
四、核被告李文正所為，係犯刑法第284條第1項後段過失重傷害
    罪。被告於肇事後，在未有偵查犯罪職務之機關或公務員發
    覺其為犯罪人前，即向至現場處理本件道路交通事故，尚不
    知肇事者為何人之臺南市政府警察局交通警察大隊麻豆事故
    處理小組警員供承其肇事犯罪，自首並接受裁判等情，有臺
    南市○○○○○道路交通事故肇事人自首情形紀錄表1紙在
    卷可稽（見警卷第35頁），爰依刑法第62條前段之規定減輕
    其刑。爰審酌被告未曾有前科紀錄，此有臺灣高等法院被告
    前案紀錄表在卷足憑，以及被告之品行、生活狀況、智識程
    度（高職畢業）、被害人陳美杏因本件車禍所受之重傷害、
    被告與告訴人雙方之過失情節、以及被告迄未能與被害人達
    成和解賠償損害等一切情狀，量處如主文所示之刑，並諭知
    如易科罰金之折算標準。
據上論斷，應依刑事訴訟法第273條之1第1項、第299條第1項前
段，刑法第284條第1項後段、第62條前段、第41條第1項前段，
刑法施行法第1條之1，判決如主文。
本案經檢察官王誠到庭執行職務。
中    華    民    國   100    年    12    月    21    日
                    刑事第十五庭  法  官  林福來
以上正本證明與原本無異。
如不服本判決應於收受本判決後10日內向本院提出上訴書狀，並
應敘述具體理由。其未敘述上訴理由者，應於上訴期間屆滿後20
日內向本院補提理由書狀（均須按他造當事人之人數附繕本）「
切勿逕送上級法院」。
                                  書記官  李淑惠
中    華    民    國   100    年    12    月    26    日
附錄論罪科刑法條：
刑法第284條第1項：
因過失傷害人者，處六月以下有期徒刑、拘役或五百元以下罰金
，致重傷者，處一年以下有期徒刑、拘役或五百元以下罰金。